---
title: "МЕСИВО ДАННЫХ"
output: html_notebook
---

### Задача 1

```{r echo=TRUE}
(un_votes_raw <- tibble::tribble(
  ~country_year_vote,         ~issue_code,
  "USA_2020_1",              "NUCL",
  "China_2021_2",            "HR",
  "Russia_2019_3",           "NUCL",
  "Germany20203",            "TRADE",
  "France_2021_NA",          "ENV",
  "UK_2020_2",               "HR",
  "Brazil_2018_1",           "TRADE",
  "India_2021_ 3",           "NUCL",
  "Japan20212",              "ENV",
  "SouthAfrica_2019_1",      "HR"
))
```
Разделите столбец **country_year_vote** столбцы: country, year, vote
Очистите столбец **vote**, уберите NA
Создайте новый столбец **vote_meaning**, в котором создайе текстовые значения: 1 = "Да", 2 = "Нет", 3 = "Воздержался"
Стандартизируйте **issue_code** с правильными метками:

1. "NUCL" = "Ядерное разоружение"
2. "HR" = "Права человека"
3. "TRADE" = "Торговые соглашения"
4. "ENV" = "Защита окружающей среды"

#### Ответ
```{r echo=TRUE}
library(tidyverse)

(un_votes <- un_votes_raw %>%
  mutate(
    country = unlist(str_extract_all(un_votes_raw$country_year_vote, "^[:alpha:]+")),
    year = unlist(str_extract_all(un_votes_raw$country_year_vote, "[:number:]{4}")),
    vote = unlist(str_extract_all(un_votes_raw$country_year_vote, "(.$)|(NA$)"))) %>%
  select(-1) %>%
  relocate(country, .before = issue_code))

un_votes <- un_votes[!is.na(as.numeric(un_votes$vote)),]

(un_votes_relocte <- un_votes %>%
  mutate(vote_meaning = case_when(
    vote == 1 ~ "Да",
    vote == 2 ~ "Нет",
    vote == 3 ~ "Воздержался"
  )) %>%
  mutate(issue_code = case_when(
    issue_code == "NUCL" ~ "Ядерное разоружение",
    issue_code == "HR" ~ "Права человека",
    issue_code == "TRADE" ~ "Торговые соглашения",
    issue_code == "ENV" ~ "Защита окружающей среды",
  )) %>%
  relocate(issue_code, .after = vote_meaning))
```

### Задача 2

```{r echo=TRUE}
econ_text <- "Country|GDP(billion)|Inflation|Debt/GDP
USA|22940.0|7.0%|132.8%
China|17734.0|2.5%|66.8%
Germany|4226.0|3.1%|69.3%
Japan|4937.0|0.2%|262.5%
UK|3186.0|9.1%|101.9%
France|2937.0|5.2%|112.9%
India|3173.0|6.7%|89.6%
Brazil|1608.0|10.1%|93.9%
Russia|1831.0|13.7%|19.5%
Canada|1990.0|6.8%|117.2%"
print(econ_text)
```
Преобразуйте этот текстовый блок в таблицу
Очистите все числовые столбцы и переведите их в число
Создайте новый столбец **debt_level**, который классифицирует долг:

1. "Низкий", если Долг/ВВП < 60%
2. "Средний", если 60% ≤ Долг/ВВП < 100%
3. "Высокий", если Долг/ВВП ≥ 100%

Создайте новый столбец **inflation_status**, который классифицируует инфляцию:

1. "Низкий", если Инфляция < 3%
2. "Умеренный", если 3% ≤ Инфляция < 6%
3. "Высокий", если Инфляция ≥ 6%

#### Ответ
```{r echo=TRUE}
(econ_table <- read.table(text = econ_text, sep = "|", header = T))

econ_table$Inflation <- as.numeric(sub("%", "", econ_table$Inflation))
econ_table$Debt.GDP <- as.numeric(sub("%", "", econ_table$Debt.GDP))

(econ_table <- econ_table %>%
  mutate(debt_level = case_when(
    Debt.GDP < 60 ~ "Низкий",
    Debt.GDP %in% seq(60, 100, 0.1) ~ "Средний",
    Debt.GDP >= 100  ~ "Высокий"
  )) %>%
    mutate(inflation_status = case_when(
    Inflation < 3 ~ "Низкий", 
    Inflation %in% seq(3, 6, by = 0.1) ~ "Умеренный",
    Inflation > 6 ~ "Высокий"
  )) %>%
    relocate(inflation_status, .after = Inflation))

```


### Задача 3 (ультра)

```{r echo=TRUE}
country_basic <- tibble::tribble(
  ~ctry_code, ~ctry_name,         ~continent,
  "US",      "United States",     "North America",
  "CN",      "China",             "Asia",
  "DE",      "Germany",           "Europe",
  "JP",      "Japan",             "Asia",
  NA,        "United Kingdom",    "Europe",
  "FR",      "France",            "Europe",
  "IN",      "India",             "Asia",
  "BR",      "Brazil",            "South America",
  "RU",      "Russia",            "Eurasia",
  "CA",      "Canada",            "North America",
  "AU",      "Australia",         "Oceania",
  "ZA",      "South Africa",      "Africa",
  "MX",      "Mexico",            "North America"
)

country_names <- tibble::tribble(
  ~iso3, ~alt_name,            ~official_name,
  "USA",  "USA",                "United States of America",
  "CHN",  "People's China",     "People's Republic of China",
  "DEU",  "Federal Germany",    "Federal Republic of Germany",
  "JPN",  "Japan",              "State of Japan",
  "GBR",  "Great Britain",      "United Kingdom of Great Britain and Northern Ireland",
  "FRA",  "French Republic",    "French Republic",
  "IND",  "India",              "Republic of India",
  "BRA",  "Brazil",             "Federative Republic of Brazil",
  "RUS",  "Russian Federation", "Russian Federation",
  "CAN",  "Canada",             "Canada",
  "AUS",  "Australia",          "Commonwealth of Australia",
  "ZAF",  "South Africa",       "Republic of South Africa"
)

country_econ <- tibble::tribble(
  ~country_num, ~econ_status,    ~income_group,
  1,           "Developed",      "High income",
  2,           "Developing",     "Upper middle",
  3,           "Developed",      "High income",
  4,           "Developed",      "High income",
  5,           "Developed",      "High income",
  6,           "Developed",      "High income",
  7,           "Developing",     "Lower middle",
  8,           "Developing",     "Upper middle",
  9,           "Developing",     "Upper middle",
  10,          "Developed",      "High income",
  11,          "Developed",      "High income",
  12,          "Developing",     "Upper middle"
)

country_pol <- tibble::tribble(
  ~id, ~pol_system,      ~taxfreedom_index,
  "United States", "Federal republic", 83,
  "China",        "Communist state",  10,
  "Germany",      "Federal republic", 94,
  "Japan",        "Constitutional monarchy", 96,
  "UK",           "Constitutional monarchy", 93,
  "France",       "Semi-presidential", 90,
  "India",        "Federal republic", 75,
  "Brazil",       "Federal republic", 74,
  "Russia",       "Federal semi-presidential", 20,
  "Canada",       "Federal parliamentary", 98,
  "Australia",    "Federal parliamentary", 97,
  "South Africa", "Parliamentary republic", 79
)

country_xref <- tibble::tribble(
  ~num, ~iso2, ~iso3, ~name_short,
  1,    "US",  "USA", "US",
  2,    "CN",  "CHN", "China",
  3,    "DE",  "DEU", "Germany",
  4,    "JP",  "JPN", "Japan",
  5,    "GB",  "GBR", "UK",
  6,    "FR",  "FRA", "France",
  7,    "IN",  "IND", "India",
  8,    "BR",  "BRA", "Brazil",
  9,    "RU",  "RUS", "Russia",
  10,   "CA",  "CAN", "Canada",
  11,   "AU",  "AUS", "Australia",
  12,   "ZA",  "ZAF", "S. Africa",
  13,   "MX",  "MEX", "Mexico"
)
```
Согласование ключей:

1. Создать совпадающие ключи для всех таблиц
2. Обработать различные системы кодирования (iso2, iso3, country_num, id)
3. Стандартизировать названия стран (например, "Britain" или "United Kingdom" и т.д.)

Очистка данных:

1. Исправьте NA в **ctrl_code**
2. Стандартизировать названия континентов
3. Очистить "S. Africa" и "South Africa" в таблице внешних ссылок
4. Исправьте несогласованную нумерацию econ_status

Сложное объединение:

1. Объединить все пять таблиц в один комплексный набор данных. При необходимости используйте несколько ключей объединения
2. Сохранить **ВСЕ** страны, которые отображаются в любой таблице
3. Соответствующим образом обработать повторяющиеся столбцы

Производные поля:

1. Создать столбец **development_status**, который объединяет **econ_status** и **income_group**
2. Создать **taxfreedom_category** основанную на **taxfreedom_index**:
    * "Свободный" (≥80)
    * "Частично свободный" (50-79)
    * "Несвободный" (<50)

Валидация данных:

1. Убедитесь, что ни одна страна не была потеряна при слиянии
2. Убедитесь, что коды iso2/iso3 совпадают там, где они существуют

#### Ответ
```{r echo=TRUE}
colnames(country_xref)[1] <- "country_id"
country_xref$name_short[5] <- "Britain"
country_xref$name_short[12] <- "South Africa"

colnames(country_econ)[1] <- "country_id"

country_basic[5,1] <- "GB"
country_basic[5,2] <- "Great Britain"

colnames(country_pol)[1] <- "country_name"
country_pol$country_name[5] <- "Britain"
country_pol$country_name[1] <- "US"

country_merged <- country_xref %>%
  left_join(country_econ, by = "country_id") %>%
  left_join(country_basic, by = c("iso2" = "ctry_code")) %>%
  left_join(country_names, by = "iso3") %>%
  left_join(country_pol, c("name_short" = "country_name"))

country_merged <- country_merged %>%
  mutate(evelopment_status = paste(econ_status, income_group, sep = "-")) %>%
  select(-econ_status, -income_group) %>%
  mutate(taxfreedom_category = case_when(
    taxfreedom_index >= 80 ~ "Свободный",
    taxfreedom_index %in% c(50:79) ~ "Частично свободный",
    taxfreedom_index < 50 ~ "Несвободный"))

country_merged$iso3 == country_xref$iso3

legit_check <- country_merged$iso3 %>% 
  str_extract_all("[:upper:][:upper:]")

country_merged$iso2 == legit_check
```

